【裁判字號】    92,訴,1296
【裁判日期】    920610
【裁判案由】    清償借款
【裁判全文】
臺灣台中地方法院民事判決                     九十二年度訴字第一二九六號
    原      告    第一商業銀行股份有限公司台中縣東勢分行
    法定代理人    甲○○
    訴訟代理人    乙○○
    被      告    戊○○
    兼
    訴訟代理人    丁○○
    被      告    丙○○
右當事人間請求清償借款事件，本院判決如左：
    主      文
被告應連帶給付原告新台幣參佰萬元，及自民國九十年十二月二十八日起至清償日止
，按年息百分之八點六計算之利息，並自民國九十一年一月二十九日起至清償日止，
逾期在六個月以內者，按上開利率百分之十，逾期超過六個月以上部分，按上開利率
百分之二十計付違約金。
訴訟費用由被告連帶負擔。
本判決於原告以新台幣壹佰萬元供擔保後，得假執行。但被告如於假執行程序實施前
，以新台幣參佰萬元為被告供擔保，得免為假執行。
    事      實
甲、原告方面：
一、聲明：求為判決除假執行擔保金額外，如主文所示。
二、陳述略稱：
    (1)緣訴外人博特廚具股份有限公司（以下簡稱博特公司）於民國八十九年十月二
      十七日邀同訴外人戴金塗為連帶保證人，向原告借款新台幣（下同）三百萬元
      ，約定於九十年十月二十七日清償，並約定自借款日起至清償日止，按月繳付
      利息，本金到期一次清償，如逾期償付本息時，除仍按上開利率外，逾期在六
      個月以內者，按上開利率百分之十，逾期超過六個月以上部分，按上開利率百
      分之二十計付違約金。前開債務已屆清償期，惟債務人博特公司迄未清償，且
      自九十年十二月二十八日起即未再繳付利息，迭經催討無效。
    (2)訴外人戴金塗已歿，而被告戊○○、丁○○、丙○○等為戴金塗之繼承人，依
      法繼承其全部遺產。爰依連帶保證及繼承之法律關係，請求被告連帶清償欠款
      。
三、證據：提出約定書影本二份、借據影本一份、保證書影本一份、本院九十一年九
          月十六日中院嘉民科字第七八六七九號函文影本一份、繼承系統表一份、
          戶籍謄本四份、還款明細三份為證。
乙、被告方面：
一、聲明：(1)原告之訴及假執行之聲請均駁回。
          (2)如受不利判決，願供擔保，請准宣告免為假執行。
二、陳述：被告等確係訴外人戴金塗之繼承人，但不清楚戴金塗擔任連帶保證人之事
          ，且為何戴金塗之連帶保證債務須由被告等繼承。
    理      由
一、本件原告主張之事實，已據其提出與所述相符之約定書影本二份、借據影本一份
    、保證書影本一份、本院九十一年九月十六日中院嘉民科字第七八六七九號函文
    影本一份、繼承系統表一份、戶籍謄本四份、還款明細三份為證，且為被告所不
    爭執，堪認屬實。
二、按連帶保證人乃保證人與主債務人連帶負債務履行責任之保證。訴外人博特公司
    向原告借用前開款項既未依約清償，訴外人戴金塗為借款之連帶保證人，自應連
    帶負清償責任。又按繼承人自繼承開始時，承受被繼承人財產上之一切權利義務
    ；繼承人對於被繼承人之債務，負連帶責任，民法第一千一百四十八條前段、第
    一千一百五十三條第一項分別定有明文；且一般保證債務並非專屬於保證人本身
    之債務，除特殊情形之保證外（例如：人事保證），縱使保證人死亡，其繼承人
    仍須繼承其保證債務，而對保證人死亡前已發生之債務，負償還之責（最高法院
    八十六年度台上字第三七六五號、八十一年度台上字第一０一一號判決意旨參照
    ）。本件連帶保證人即訴外人戴金塗業已死亡，被告戊○○、丁○○、丙○○均
    為其繼承人，且未辦理拋棄繼承或限定繼承，自應由被告等繼承該連帶保證債務
    。從而，原告本於繼承及連帶保證之法律關係，請求被告應連帶給付如主文第一
    項所示之本金、利息及違約金，為有理由，應予准許。
三、兩造陳明願供擔保請為宣告假執行或免為假執行，經核均與規定相符，爰分別酌
    定相當之擔保金額予以宣告。
據上論結，本件原告之訴為有理由，依民事訴訟法第八十五條第二項、第三百九十條
第二項、第三百九十二條，判決如主文。
中      華      民      國    九十二    年      六      月      十      日
                              臺灣臺中地方法院民事第一庭
~B法    官  吳幸芬
右為正本係照原本作成
如對本判決上訴，須於判決送達後廿日內向本院提出上訴狀。
中      華      民      國    九十二    年      六      月      十      日
~B書 記 官


司法院資訊處製作；財團法人民間司法改革基金會備份。
